臺灣臺北地方法院交通事件裁定　　　　 94年度交聲字第437號
原處分機關　臺北市交通事件裁決所
異議人即
受處分人　　平茂交通有限公司
代　表　人　丁平和
上列受處分人因違反道路交通管理處罰條例案件，對於臺北市交
通事件裁決所中華民國九十四年四月十四日所為之處分（原處分
案號：北市裁二字第裁22─AI0000000號）聲明異議，本院裁定
如下：
    主      文
異議駁回。
    理      由
一、按汽車駕駛人，行車速度，超過規定之最高時速者，處新臺
    幣（下同）一千二百元以上二千四百元以下罰鍰，並記違規
    點數一點，道路交通管理處罰條例第四十條第一項、第六十
    三條第一項第一款分別定有明文。是汽車駕駛人如有行車速
    度超過規定之最高時速二十公里以上之違規行為經警舉發，
    並於舉發通知單上所載之應到案日期前到案聽候裁決或提出
    申訴，經主管機關調查後仍認定前揭違規行為屬實者，依道
    路交通管理處罰條例第四十條第一項、第六十三條第一項第
    一款、違反道路交通管理事件統一裁罰基準及處理細則（下
    稱處理細則）第四十四條第一項、違反道路交通管理事件統
    一裁罰基準表（下稱基準表）之規定，須對該汽車駕駛人處
    以一千九百元之罰鍰，並記違規點數一點。
二、本件異議人即受處分人平茂交通有限公司所有之車牌號碼G4
    ─567號營業小客車，其駕駛人於民國九十四年一月二十七
    日下午三時三十五分許，駕駛該車沿臺北市市○○道行駛至
    東寧路附近時，因行車時速達七十一公里而超過該路段最高
    五十公里之速限，經設置於該處之固定式雷達測速器自動拍
    攝採證，嗣經臺北市政府警察局信義分局交通分隊警員檢視
    採證照片後，以受處分人有違反道路交通管理處罰條例第四
    十條第一項「行車速限五十公里，經測時速七十一公里，超
    速二十一公里滿二十公里以上」之違規行為為由，於九十四
    年二月十六日製單舉發，經原處分機關調查結果，仍認受處
    分人確有前開違規行為，乃依道路交通管理處罰條例第四十
    條第一項、處理細則第四十四條第一項暨基準表之規定，於
    九十四年四月十四日以北市裁二字第裁22─AI0000000號裁
    決書裁處受處分人罰鍰一千九百元在案。
三、受處分人聲明異議意旨略以：該車輛係由駕駛人吳樹東所駕
    駛，該駕駛人極力否認違規，表示伊身為職業駕駛人，明知
    市民大到與東寧路設有固定式雷達測速照相儀器，絕不可能
    於該處違規超速，當天係依速限行駛，惟忽有機車自後方呼
    嘯而過，觸動雷達測速照相，因而成為無辜受害者，又本件
    採證照片顯示「R2」字樣，表示實際違規車輛行駛於第二車
    道，本車係行駛於內側車道，不論從左右車道計算，本車均
    非在感應範圍內，足見本件採證並非正確，為此聲明異議等
    語。經查：
  (一)按汽車駕駛人之違規行為經以科學儀器取得證據資料，而當
    場不能或不宜攔截製單舉發者，得對汽車所有人逕行舉發處
    罰，道路交通管理處罰條例第七條之二第一項第六款規定甚
    明。次按逕行舉發違反道路交通管理事件，經汽車所有人依
    通知單之應到案日期前到案，並告知違規駕駛人姓名、身分
    證統一編號及住址者，處罰機關應即另行通知違規駕駛人到
    案依法處理；逾應到案日期，處罰機關應依道路交通管理處
    罰條例第八十五條第三項規定處罰該汽車所有人，處理細則
    第二十四條亦規定甚明。是舉發機關就道路交通管理處罰條
    例第七條之二第一項各款所規定，即因當場不能或不宜攔截
    製單舉發之汽車駕駛人違規行為，得對汽車所有人逕行舉發
    處罰，如經舉發之汽車所有人在舉發通知單上所載之應到案
    日期前到案，並告知處罰機關違規駕駛人姓名、統一編號及
    住址者，處罰機關應即處罰該違規駕駛人；惟倘汽車所有人
    未於應到案日期前到案，或雖於應到案日期前到案，然未告
    知處罰機關實際之違規駕駛人姓名、身分證統一編號及住址
    等資料者，處罰機關仍應依道路交通管理處罰條例第八十五
    條第三項「本條例關於車輛駕駛人之處罰，如應歸責於車輛
    所有人者，處罰車輛所有人」之規定，對車輛所有人加以處
    罰。本件逕行舉發案件，受舉發之車輛所有人即受處分人雖
    曾於應到案日期前到案申訴，並表示係由所屬駕駛人駕駛，
    然並未告知實際違規駕駛人為何人，有臺北市交通事件裁決
    所受理民眾交通違規申訴紀錄表一紙在卷可稽，是原處分機
    關依上開規定裁罰車輛所有人即受處分人，其裁罰對象核無
    違誤，先予敘明。
  (二)受處分人對於其所有上開車輛之駕駛人，於前揭時間駕駛該
    車輛行經臺北市市○○道與東寧路口，該路段規定之最高時
    速為五十公里等事實，並不爭執，惟否認有何違規，辯稱據
    駕駛人表示絕不可能超速，係有一機車自後方超速而過觸動
    雷達測速照相器，且伊車輛所處車道並不在雷達感應範圍內
    云云。惟查，受處分人所有之上開自小客車，確有經測得時
    速達七十一公里之超速違規事實，有經雷達測速器所攝得之
    採證照片一張在卷可稽，該照片顯示之「R2」字樣，代表該
    機器之取締範圍為第一、第二車道，其雷達波範圍為比對點
    A、B點所構成之三角形斜線範圍，經比對結果，僅受處分人
    所有上開車輛之位置係在該三角形斜線即雷達波範圍內等情
    ，業據本院向原舉發機關即臺北市政府警察局信義分局函詢
    屬實，有該分局九十四年六月七日北市警信分交字第○九四
    三一六三九九○○號函及所檢附之採證、雷達比對照片可稽
    ，受處分人之車輛駕駛人駕車違規超速行駛之事實，至屬明
    確。受處分人雖辯稱係隔壁車道之機車超速行駛云云，惟依
    照片以觀，本件僅受處分人之單一車輛行駛位置係位於雷達
    比對範圍內，照片中隔壁車道雖另有其他機車行駛，惟並不
    在雷達比對感應之三角形範圍內，自足以排除因有多數車輛
    均位於雷達感應範圍內，擾亂測速照相儀器判斷之可能。本
    件事證明確，受處分人駕駛車輛行車速度超過規定最高時速
    之違規行為，堪以認定，自應依法裁罰。
四、綜上所述，受處分人確有駕駛車輛，其行車速度超過規定最
    高時速二十公里以上之違規行為，且已於應到案日期（按本
    件應到案日期為九十四年三月十七日）前之九十四年三月十
    一日到案提出申訴，有舉發通知單可稽，惟並未同時告知實
    際駕駛人為何人。從而原處分機關依道路交通管理處罰條例
    第四十條第一項、處理細則第四十四條第一項暨基準表之規
    定，裁處車輛所有人即受處分人罰鍰一千九百元，核無違誤
    （至於本件汽車所有人為法人，因法人本無從考領駕駛執照
    ，自無因於一定時間內違規點數達一定次數而遭吊扣駕駛執
    照之可言，故性質上無從對於屬於法人之汽車所有人記違規
    點數，原處分機關未同時為記違規點數之裁罰，自無違誤）
    。本件受處分人之異議為無理由，自應裁定將其異議駁回。
據上論斷，應依道路交通案件處理辦法第十九條，裁定如主文。
中　　華　　民　　國　　94　　年　　6 　　月　　30　　日
                  交通法庭法　官　林庚棟
以上正本證明與原本無異。
如不服本裁定應於送達後五日內向本院提出抗告狀。
　　　　　　          　　書記官　殷玉芬
中　　華　　民　　國　　94　　年　　7 　　月　　1 　　日
